【裁判字號】    94,上訴,1730
【裁判日期】    950525
【裁判案由】    毒品危害防制條例等
【裁判全文】
臺灣高等法院刑事判決                94年度上訴字第1730號
上  訴  人
即  被  告  甲○○
選任辯護人  陳明宗律師
上  訴  人
即  被  告  丙○○
                    現於臺灣花蓮監獄執行
選任辯護人  王泓鑫律師
上列上訴人因毒品危害防制條例等案件，不服臺灣板橋地方法院
93年度訴字第1018號，中華民國94年4月29日第一審判決（起訴
案號：臺灣板橋地方法院檢察署92年度偵字第15882號），提起
上訴，本院判決如下：
    主  文
原判決關於丙○○、甲○○共同販賣第二級毒品安非他命暨定執
行刑部分均撤銷。
丙○○販賣第二級毒品，處有期徒刑拾年，扣案之第二級毒品甲
基安非他命壹大包（毛重玖柒陸點壹貳公克，淨重玖陸零點參參
公克，驗餘淨重玖陸零點貳壹公克）沒收銷燬，空包裝袋壹只、
電子磅秤壹台均沒收。
甲○○被訴共同販賣第二級毒品安非他命部分無罪。
    事  實
一、丙○○（綽號北哥或順仔）前曾於83年間因販賣、轉讓及吸
    食安非他命案件，經本院分別判處有期徒刑5年6月、10月、
    6 月，丙○○就販賣、轉讓安非他命所處罪刑不服提起上訴
    ，經臺灣高等法院駁回轉讓安非他命上訴部分，另就販賣安
    非他命部分撤銷改判為有期徒刑5年3月，並定其應執行刑為
    有期徒刑5年8月，嗣並經最高法院駁回上訴確定；復於同年
    間因販賣、施用海洛因案件，經臺灣桃園地方法院分別判處
    無期徒刑、有期徒刑3年4月，丙○○不服提起上訴，經臺灣
    高等法院駁回施用海洛因上訴部分，另就販賣海洛因部分撤
    銷改判為有期徒刑10年，並定其應執行刑為有期徒刑12年；
    復於同年間因違反槍砲彈藥刀械管制條例案件，經本院判處
    有期徒刑6月，如易科罰金以300元折算1日確定，上開數罪
    經接續執行，於91年2月15日假釋出監付保護管束，嗣因假
    釋期間復犯本案，經撤銷假釋，應執行殘刑有期徒刑9年11
    月1日，於93年7月1日入監執行，刑期需至103年5月20日始
    屆滿（以上犯罪在本案均不構成累犯）。
二、詎丙○○不知悔改，竟基於意圖營利而販賣第二級毒品甲基
    安非他命之犯意，於92年8月20日下午7時20分許，以其所有
    之0000000000號行動電話與綽號「吳董」之乙○○（未經起
    訴，即起訴書中所載之不詳真實姓名年籍綽號「吳董」之成
    年男子）聯絡，約明天在臺北縣板橋市○○路○段路旁，以
    不詳之價格，向乙○○販入1公斤之第二級毒品安非他命，
    嗣丙○○自「吳董」處販入安非他命後，即攜往其位於臺北
    縣板橋市○○路○段79之5號4樓租屋處，以伺機出售，然尚
    未賣出，於同日21時10分許，甲○○甫欲進入臺北縣板橋市
    ○○路○段79之5號4樓時，為已監聽丙○○電話而得知其販
    賣毒品情事並在該處樓下埋伏員警隨同進入該租屋處而查獲
    丙○○，並當場扣得其所有塑膠袋包裝之安非他命1大包（
    丙○○於販入後，返回途中因毒品包裝紙破裂，該毒品安非
    他命曾少許散落於地，故於查獲時未滿1公斤，經鑑驗為毛
    重976.12公克，淨重960.33公克，驗餘淨重960.21公克，純
    度約百分之85.5），及其所有供販賣毒品所用之電子磅秤1
    台（另扣得丙○○、甲○○共同持有之第一級毒品海洛因、
    具殺傷力之制式子彈15顆，其2人被訴共同持有第一級毒品
    及違反槍砲彈藥刀械管制條例罪部分，均經原審判處罪刑，
    於本院撤回上訴確定）
三、案經臺北縣政府警察局移送臺灣板橋地方法院檢察署檢察官
    偵查起訴。
    理  由
壹、程序部分
  (一)按被告以外之人於審判外之言詞或書面陳述，除法律有規定
    者外，不得作為證據。又被告以外之人於審判外之陳述，經
    當事人於審判程序同意作為證據，法院審酌該言詞陳述或書
    面陳述作成時之情況，認為適當者，亦得為證據。當事人、
    代理人或辯護人於法院調查證據時，知有第159 條第1 項不
    得為證據之情形，而未於言詞辯論終結前聲明異議者，視為
    有前項之同意，刑事訴訟法第159 條第1 項及第159 條之5
    分別定有明文。查被告丙○○、甲○○其辯護人各對於以共
    同被告之身份於警詢時之陳述，在本院準備程序中，就證據
    能力一節均表示無意見，且未於本案言詞辯論終結前聲明異
    議，本院審酌渠等2人以共同被告之身份於警詢時之陳述係
    彼等於案發後數小時內就各自親身經歷之事實所為者，依渠
    等陳述作成時之情況，並不無適當之情形，自均得為證據，
    合先敘明。
  (二)按檢察官職司追訴犯罪，就審判程序之訴訟構造言，檢察官
    係屬與被告相對立之當事人一方，偵查中對被告以外之人所
    為之偵查筆錄，或被告以外之人向檢察官所提之書面陳述，
    性質上均屬傳聞證據。自理論上言，如未予被告反對詰問、
    適當辯解之機會，一律准其為證據，似有違當事人進行主義
    之精神，對被告之防禦權亦有所妨礙；然而現階段刑事訴訟
    法規定檢察官代表國家偵查犯罪、實施公訴，必須對於被告
    之犯罪事實負舉證之責，依法其有訊問被告、證人及鑑定人
    之權，證人、鑑定人且須具結，而實務運作時，偵查中檢察
    官向被告以外之人所取得之陳述，原則上均能遵守法律規定
    ，不致違法取供，其可信性極高，為兼顧理論與實務，乃於
    修正刑事訴訟法時，增列第159條之1第2項，明定被告以外
    之人 (含被害人、證人等)於偵查中向檢察官所為陳述，除
    顯有不可信之情況者外，得為證據，並於92年9月1日施行。
    被告丙○○、甲○○以共同被告之身份就關於他他共同被告
    之事項所為之陳述及證人戊○○、鍾任瑞於偵查中具結證述
    向檢察官陳述本案查獲之過程，彼等於偵查中向檢察官所為
    之陳述、證言，並無顯不可信之情況。依上開刑事訴訟法第
    159條之1第2項規定，認均有證據能力。
貳、被告丙○○部分
一、訊據上訴人即被告丙○○於本院中固坦承於前開時、教向綽
    號「吳董」之乙○○取得該包安非他命，惟矢口否認有販賣
    情事，辯稱：乙○○知道伊要搬家，故將該包安非他命寄放
    在其租屋處云云。
二、
  (一)被告丙○○於案發當時所使用之0000000000號行動電話，與
    該某男子（即乙○○）之行動電話之通聯紀錄，由該92年8
    月18日18時31分38秒、92年8月20日19時28分54秒及同月日
    20 時6分之譯文內容對話（二人為閩南語對白，以下內容為
    意譯而非直譯）（原審卷一第181至187頁）
  (1)監聽時間：八月十八日十八時三十一分三十八秒
    丙○○：（電話接通聲）喂！
    某男子（即乙○○）：怎樣？
    丙○○：可以了吧！
    某男子：嗯！
    丙○○：那個，你那邊喔，你那邊如果有人需要這個東西要拿
            去喔，「米仔」那兒，我這邊也可以提供一些，沒
            關係啊。
    某男子：不用啦！我這邊還很多！
    丙○○：喔，這樣啊，我知道了。
    某男子：嗯！不是啦，你聽懂了嗎？
    丙○○：我知道啦！我知道啦！
    某男子：那個拿來時就是整個的啊，這邊再拿兩個出去。
    丙○○：喔．．好啊
    某男子：啊，那個我去看一下就對了，剛剛那個，「石頭」那
            個啊，我才剛才從那邊出來而已啊．．．
    丙○○：啊。
    某男子：行不通啦！
    丙○○：啊。
    某男子：怎麼說行不通呢，他昨晚拿給我的那個啊，跟那個
            不相同啊。
    丙○○：是喔！
    某男子：行不通啦！幹你娘，他說明天要再拿給我看，我跟
            他應一句說好啊好啊．啊，那個我會發落，我會發
            落，讓你．．．
    丙○○：好啊！
    某男子：啊，我老大出來，可能我今天和明天會比較忙。
    丙○○：好啦。
    某男子：好。
  (2)監聽時間：八月二十日十九時二十八分五十四秒
    某男子（即乙○○）：（電話接通聲）喂！「順仔」嗎？
    丙○○：對。
    某男子：你好，我要到了喔。
    丙○○：要到了喔？
    某男子：是，我已經下來了。
    丙○○：這樣喔？好，好，好
    某男子：等一下，我到那邊時再打電話給你。
    丙○○：喔，好，你再打電話給我，因為我現在人在新莊
            ，我再趕過去。
    某男子：這樣喔，我馬上就到了耶！
    丙○○：你開慢一點。
    某男子：你差不多還要多久可以到那？
    丙○○：嗯！差不多半個小時。
    某男子：阿娘喂，這樣啊！
    丙○○：我不知道吳仔你今天這麼快就到！
    某男子：對呀，就是順順的開啊。
    丙○○：這樣啊．．
    某男子：你盡量快一點啦，，嗯，你也是知道的嘛．．
    丙○○：喔，好，我了解。
  (3)監聽時間：八月二十日二十點六分
    某男子：（電話接通聲）喂！
    丙○○：喂！損失慘重．．．
    某男子：怎麼了？
    丙○○：說來話長．．．就是袋口不緊（笑聲）．．
    某男子：袋口沒弄緊？我實在是會昏倒。
    丙○○：我跟你講，你嘛也用個袋子裝一下，就只用報紙弄
            一弄、捲一捲，我拿起來就走走走．．
    某男子：你是有晃來晃去嗎？
    丙○○：沒有啊！我沒晃啊，我是要整個拿起來，想把報紙丟
            掉，因為用報紙包起來反而不好，我就要把報紙弄掉
            ．．結果「嘩」．．．損失慘重。
    某男子：這樣啊。
    丙○○：對啊，我是有重新撿起來，但沒辦法．．．
    某男子：有的真的是沒辦法撿，我知道．．．
    丙○○：是啊，就在那裡晃啊晃，喔！真的是．．．
    某男子：不小心就對了。就是袋口沒封．．．這樣我知道了。
    丙○○：我實在真的是．．．（苦笑），我現在再去打．．．
    某男子：那個包住著．．，
    丙○○：要像我之前那樣，就是用一件衣服，帶一個袋子，這
            樣多方便，那時我本來要找人拿個袋子，但沒拿到．
            ．．就這樣走啊走．．．我想用報紙包著是多餘的
            ，要把報紙丟掉．．．「扣！」，就ㄎ一ㄤㄎ一ㄤ
            叫，真的ㄎ一ㄤㄎ一ㄤ叫。
    某男子：嗯！你拿多少給他？
    丙○○：五！
    某男子：五千？
    丙○○：啊．．．我先拿十一，啊五千！
    某男子：好！這樣我知道了。
    丙○○：好！跟你講一下，
    某男子：明天早上，時間來得及就好了。
    丙○○：嗯．．好啦，我知道了。
    某男子：好，你趕快去發落。
    被告丙○○此部分監聽錄音光碟業經原審勘驗屬實載明筆錄
    在卷可稽，（原審卷一第181至187頁），並有臺灣板橋地方
    法院檢察署通訊監察書、該監聽錄音光碟在卷可佐（原審卷
    二第105至109頁），被告丙○○亦自承：伊與某男子之談話
    ，該某男子即為乙○○等語（原審卷一第202頁，本院卷第
    174頁），復經本院將被告丙○○及證人乙○○交法務部調
    查局鑑定聲紋後，上開監聽譯文內所載之被告丙○○及「某
    男子」，確為被告丙○○及證人乙○○，亦有法務部調查局
    公函及聲紋鑑定書2份在卷可稽（本院卷第267至274，306至
    312頁），是以被告丙○○事後再否認翻稱因與乙○○曾有
    投資合夥事業發生糾紛，故為誣陷乙○○，該某男子並非乙○○及證人乙○○於本院稱證稱伊非該某男子云云，均屬推
    卸之詞，不足採信。至於本院當庭雖曾勘驗上開92年8月18
    日18時31分38秒、92年8月20日19時28分54秒之鑑聽譯文內
    容對話中之某男子並非同一人（本院卷第173頁），然本院
    勘驗時僅以一般之錄音設備聽取聲音，並不如法務部調查局
    以專家使用精密之儀器為聲紋鑑定，其結論自較精確，自應
    以上開法務部調查局之聲紋鑑定為可採。
  (二)又扣案之安非他命一大包白色結晶體，經送內政部警政署刑
    事警察局以呈色試驗法、氣相層析質譜分析法及核磁共振分
    析法鑑驗結果，均檢出有第二級毒品甲基安非他命成分，純
    度約85.5%，實際毛重976.12公克，淨重960.33公克，取0.1
    2公克鑑驗用罄，餘960.21公克，有該局92年9月17日刑鑑字
    0000000000號鑑驗通知書1紙在卷可稽（偵查卷第88頁），
    而該一大包安非他命確係被告丙○○於於92年8月20日下午7
    時20分許，以其所有之0000000000號行動電話與綽號「吳董
    」之乙○○約明天在臺北縣板橋市○○路○段路旁，向乙○○取得1公斤之第二級毒品安非他命，即攜往其位於臺北縣
    板橋市○○路○段79之5號4樓租屋處，返回途中因毒品包裝
    紙破裂，該毒品安非他命曾少許散落於地，故於查獲時未滿
    1公斤等情，亦為被告丙○○偵查、原審（偵查卷第33反面
    、原審卷一第85、97頁），其於偵查中即供陳：他（乙○○
    ）拿1公斤安非他命給我等語（偵查卷第33面反面），於本
    院審理中坦承：該包安非他命為伊所有等語（本院卷第245
    頁），-證人即本件查獲員警戊○○於本院證稱：被告丙○○之外號為「北哥」，伊等是依獲另案毒品案件之監聽對象
    與本案被告丙○○毒品案件相關連而查本件，根據通聯記錄
    及線報得知被告丙○○販賣毒品量很多，並無監聽到有被告
    甲○○之電話等語（本院卷第23 9頁），證人即本件承辦員
    警丁○○於本院證稱：當時監聽對象是「北哥」，「北哥」
    就是被告丙○○等語（本院卷第241頁），顯見被告丙○○
    當時即因涉有販賣毒品嫌疑，早已持續受警察機關監聽掌控
    其行蹤之中，再參以上開警察機關之92年8月18日18時31分
    38秒之監聽譯文內容，依被告丙○○與證人乙○○之對話時
    之態度，及被告丙○○於本院陳稱：伊與乙○○早在泰源監
    獄執行時，即已認識（本院卷第245頁），證人乙○○於本
    院證稱：被告丙○○均稱伊為「兄呀」，伊都稱丙○○為「
    北仔」等語（本院卷第244頁），均可證明渠2人間早已熟識
    許久，證人乙○○已有與被告丙○○聯絡之管道，當可自行
    與被告丙○○取得聯繫，又何須如公訴意旨所稱：「於被告
    甲○○與乙○○交易毒品安非他命時，適因甲○○另有要事
    來不及至該處，遂將丙○○之行動電話號碼0000000000號告
    知綽號「吳董」之人，請「吳董」與丙○○聯絡碰面之事宜
    」云云，況且，扣案之該一大包安非他命既為被告丙○○所
    有，是以，證人即共同甲○○於警詢及檢察官初訊、原審羈
    押訊問時所供稱及公訴意旨所指：92年8月20日下午7時許，
    由乙○○以電話與甲○○聯絡，約明天在臺北縣板橋市○○
    路○段路旁，以每公斤安非他命新臺幣50萬元之代價，將安
    非他命販售予甲○○，因甲○○另有要事來不及至該處，遂
    將丙○○之行動電話號碼0000000000號告知綽號「吳董」之
    乙○○，請「吳董」與丙○○聯絡碰面之事宜，並委由丙○○至該處販入該一包安非他命1大包及被告丙○○於偵查中
    陳稱：被告丙○○叫伊到附近等一個開黑色車子的人，叫伊
    拿一筆錢墊給該人，伊即拿10萬元給該人（偵查卷第12、33
    頁反面）云云，顯非事實，應係被告甲○○迴護及與被告丙○○勾串之說詞，委無可採（此部分亦詳如後述被告甲○○
    部分），從而，扣案之該一大包安非他命應係被告丙○○直
    接向乙○○販入而取得，並非由被告甲○○與乙○○交易販
    入後委由被告丙○○出面向乙○○取得，亦堪認定。準此，
    公訴人認為被告丙○○係受被告甲○○之委託前往向綽號「
    吳董」之人拿取毒品安非他命並進而推論被告丙○○與甲○○2人間有共同販賣安非他命之指訴云云，即有誤會。
  (三)被告丙○○辯稱：扣案之該一大包安非他命係吳董寄放，伊
    向吳董表示隔日取回安非他命時，伊拿5千元給吳董，由吳
    董取11公克之安非他命給伊，故於隔日取回時，伊向吳董所
    囑咐前來取回毒品之人拿11公克安非他命並交付給該人5千
    元，此亦符合92年8月20日20時6分許之監聽譯文中所載：「
    某男子：嗯！你拿多少給他？丙○○：五！某男子：五千？
    丙○○：啊．．．我先拿十一，啊五千！」云云，然證人乙○○戶籍設於屏東縣潮州鎮，於92年8月20日當日北上而來
    ，有乙○○之個人基本資料查詢表在卷可稽（本院卷第217
    頁），觀之該日被告丙○○與乙○○之通話中，被告丙○○
    亦不乙○○知抵達之確切時間（原審卷一第185頁），則證
    人乙○○又何須遠從南部北上寄放該一包安非他命在被告丙○○之處而來，況且，依該日時之通訊監聽譯文前段與後段
    之「  某男子：嗯！你拿多少給他？丙○○：五！某男子：
    五千？  丙○○：啊．．．我先拿十一，啊五千！」，前後
    段之文意不相聯貫，顯係二者不相干之情事，自難以證明為
    被告丙○○以5千元之價格向乙○○買得11公克之安非他命
    情事，顯係其故為將前後段不相關之談話相互連接套用，甚
    且，在被告丙○○自乙○○取得該一大包安非他命，於返回
    途中，因包裝袋破損，安非他命掉落於地，部分無法撿拾，
    被告丙○○即以電話向乙○○表示：伊損失慘重等語，此有
    通訊監聽譯文所可稽（原審卷一第185頁），則若係乙○○
    將該一大包安非他命寄放在被告丙○○處，何以被告丙○○
    自稱損失慘重，反而卻未向寄託人之乙○○表示歉意，顯見
    被告丙○○所辯該一大包毒品安非他命係寄放云云，亦非事
    實。
  (四)再者，被告丙○○原取得該一大包安非他命時，該一大包安
    非他命重量高達1公斤，且經鑑定後純度約85.5%，純度甚為
    精純，價值不菲，乙○○自不可能無償轉讓予被告丙○○，
    甚或由被告丙○○委由乙○○幫助購買，準此，則被告丙○○自乙○○取得該一大包安非他命緣由，僅有以相當鉅額之
    金錢向乙○○購買而來一途，彰彰明甚。
  (五)復按諸相關文獻記載正常人之安非他命與海洛因之最低致死
    劑量皆為200毫克，一天內若單次使用超過此劑量即有致命
    之可能性，數小時內大量施用於體內可產生累積現象而導致
    中毒或死亡，有行政院衛生署管制藥品管理局88年10月19日
    管檢字第81017號函在卷可查，而被告丙○○販入該一大包
    安非他命時，重量即高達1公斤，雖其中部分散落地面，然
    於鑑驗前尚有實際毛重976.12公克，淨重960.33公克（鑑驗
    時取0. 12公克鑑驗用罄，餘960. 21公克），以平均每日之
    吸食量高達2.6公克，縱係供被告施用平均每日之吸食量亦
    高達1.3公克，參照前開說明，對於渠等之性命已足堪慮，
    抑且，被告丙○○前已有販賣毒品海洛因、安非他命犯行，
    分別經法院判處罪刑確定，有其本院被告前案記錄表在卷可
    稽，基此經驗，其當明知扣案安非他命如為警查獲，損失不
    貲，尚難認符合任何經濟效益，若係僅供自己施用，實與常
    情有違。顯然被告丙○○購入之時，即有供販賣營利之意圖
    甚明。因之所謂「販賣」，並不以販入之後，復行賣出為要
    件，只須以營利為目的，購入或賣出有一於此，其犯罪即屬
    成立，不以實際得利為必要，無論在販入後即被查獲，抑或
    係賣出後始被查獲，均無礙於販賣罪行既遂之認定（最高法
    院73年度台上字第415號、92年度台上字第5920號判例可資
    參照）。且按，販賣安非他命係違法行為，非可公然為之，
    亦無公定之價格，不論任何包裝，均可任意分裝增減分量，
    而每次買賣之價量，亦可能隨時依雙方間之關係深淺、資力
    、需求量及對行情之認知、來源是否充裕、查緝是否嚴緊，
    購買者被查獲時供述購買對象之可能性風險之評估等，因而
    異其標準，並機動調整，非可一概而論，販賣之利得除經坦
    承犯行或價量俱臻明確外，委難察得實情，販賣之人從價差
    或量差中牟利方式雖異，其意圖營利之非法販賣行為則一；
    又被告丙○○自始未曾坦承販入該一大包安非他命之價格、
    並否認已有販賣安非他命犯行及證人乙○○亦否認販賣予被
    告丙○○之情事，而無從查證被告丙○○是否經由販賣安非
    他命之行為得利，而因毒品販賣之利得，除販賣者坦承之外
    ，實難查得實情，然販賣毒品犯行之法定刑度甚重，係眾所
    週知之事實，依一般經驗法則，販賣毒品者鋌而走險，苟非
    意在營利，所為何來？（最高法院92年度臺上字第6058號判
    決參照），此外，復有扣案之電子磅秤1台足資佐證，是被
    告丙○○雖否認有販售安非他命以圖利之犯行，惟上開事證
    ，足徵被告丙○○於向乙○○販入該一大包安非他命時，即
    有之意圖營利而販入該一大包毒品安非他命，堪以認定，縱
    尚未售出安非他命，依上開最高法院判例之意旨，被告丙○○亦成立販賣第二級毒品安非他命之行為。被告丙○○及其
    選任辯護人所辯均不足採信，被告丙○○販賣第二級毒品安
    非他命之犯行明確，應依法論處。
三、按毒品危害防制條例第4條第2項之販賣第二級毒品罪，不以
    販入之後復行賣出為要件；祇須以營利為目的，販入或賣出
    ，有一於此，即已成立，已如上述，而同條例第5條第2項之
    意圖販賣而持有第二級毒品罪，係指基於販賣以外之其他原
    因而持有，嗣始起意售賣者而言。因此行為人持有第二級毒
    品，有以主觀上營利售賣意圖而販入第二級毒品，其雖未及
    賣出，仍應論以販賣第二級毒品罪既遂罪責；或非以營利售
    賣意圖而販入，或因其他原因而持有第二級毒品罪，嗣起意
    圖利售賣，著手於販賣行為未及賣出，即應成立販賣第二級
    毒品未遂罪責；如非以營利售賣意圖而販入，或因其他原因
    而持有，嗣起意圖利售賣，尚未著手於賣出行為，始成立意
    圖販賣而持有第二級毒品罪責（最高法院90年度台上字第20
    46號判決意旨可資參照）。核丙○○所為，係犯毒品危害防
    制條例第4條第2項之販賣第二級毒品罪，其持有毒品安非他
    命之低度行為，應為販賣毒品安非他命之高度行為所吸收，
    不另論罪。而被告丙○○所持有第二級毒品之數量淨重高達
    966.33公克，堪認其主觀上係以營利販賣意圖而販入第二級
    毒品，其雖未及賣出，仍應論以販賣第二級毒品罪既遂罪責
    ，起訴書雖引用犯同條例第5條第2項之罪，然業經蒞庭檢察
    官於94年3月31日原審法院審理期日當庭更正變更起訴法條
    為同條例第4條第2項之販賣第二級毒品罪（原審卷二第52
    頁，起訴事實已敘明被告丙○○係基於販賣之意圖而販入安
    非他命），本院自無須再諭知變更起訴法條，附此敘明。再
    被告行為後，毒品危害防制條例於92年7月9日修正公布，於
    93年1月9日施行，其中第4條第2項販賣第二級毒品之罪刑並
    未修正，僅係增列第4級毒品之處罰，並將原列於第5項之未
    遂犯之處罰，移植於第6項，故自不生比較新舊法問題。
四、原審以被告丙○○事證明確予以論科，固非無見，惟扣案之
    該一大包安非他命係被告丙○○獨自向乙○○購得，並自行
    攜往其位於臺北縣板橋市○○路○段79之5號4樓租屋處，並
    無足夠之證據證明被告丙○○與甲○○共同販賣毒品安非他
    命（此部分亦再詳如後述甲○○部分），原審認為係被告甲○○以電話聯絡乙○○，並向乙○○購買後，因甲○○另有
    要事來不及至該處，遂將丙○○之行動電話號碼0000000000
    號告知乙○○，由乙○○與被告丙○○聯絡交易毒品安非他
    命事宜，及被告甲○○委由丙○○至該處販入該一大包安非
    他命而有共同販賣安非他命云云，事實認定與卷內事證不符
    ，自有未洽，被告丙○○上訴意旨否認販賣毒品安非他命，
    雖無理由，不足採信，原判決既有前開可議之處，自應由本
    院予以撤銷改判，爰審酌被告丙○○年輕力壯卻不思上進，
    前分別曾犯販賣海洛因、安非他命經法院判處罪刑確定，仍
    在假釋期間，猶仍不知悛悔，明知不法而仍為販賣安非他命
    而販入大量安非他命，所販入之安非他命數量高1公斤，若
    毒品流入市面，勢將嚴重危害社會秩序，對國家社會戕害甚
    大，兼衡渠等其犯罪動機、目的、手段，犯罪所生之損害甚
    鉅，及犯後否認犯行，並將所扣得之毒品安非他命推係被告
    甲○○所持有，顯見尚無悔意等一切情狀，量處如主文第二
    項所示之刑，以示懲儆。
五、扣案之安非他命1大包（淨重960.33公克，驗餘淨重960.21
    公克），係屬查獲之第二級毒品，且係被告丙○○所有，業
    據被告丙○○供述在卷，除檢驗用罄部分業已滅失及其曾掉
    落地面無法撿拾部分毋庸宣告沒收銷燬外，爰均依毒品危害
    防制條例第18條第1項前段之規定併予宣告沒收銷燬之；另
    扣案之上開毒品係以塑膠袋包裝，該外包裝袋，具有防止毒
    品裸露、逸出、防潮之功用，並便於攜帶、販賣毒品，係供
    販賣毒品犯罪所用之物，且係屬被告丙○○所有，應依同條
    例第19條第1項規定宣告沒收。又電子磅砰1台，被告丙○○
    與甲○○雖均否認為渠等所有，惟上開物品係屬被告丙○○
    所承租之該屋內查獲，為被告丙○○陳明在卷，且衡情可資
    認定當為其所備供販賣安非他命所用之物，爰依同條例第19
    條第1項規定併予宣告沒收。
參、被告甲○○部分
一、公訴意旨略以：被告甲○○與被告丙○○竟共同基於販賣第
    二級毒品甲基安非他命之犯意聯絡，於92年8月20日下午7時
    許，由不詳真實姓名年籍綽號「吳董」之成年男子，以電話
    與甲○○聯絡，約明在臺北縣板橋市○○路○段路旁，以每
    公斤安非他命新臺幣50萬元之代價，將安非他命販售予甲○○，因甲○○另有要事來不及至該處，遂由被告甲○○撥打
    被告丙○○之行動電話號碼，委由被告丙○○至該處販入安
    非他命1大包（毛重976.12公克，淨重960.33公克，驗餘淨
    重960.21公克），嗣被告丙○○自「吳董」之小弟處販入安
    非他命1大包後，即攜往其位於臺北縣板橋市○○路○段79
    之5號4樓租屋處藏置，因認被告丙○○與被告丙○○共同販
    賣第二級毒品安非他命，涉有毒品危害防制條例第4第2項罪
    嫌云云（起訴事實已敘明被告丙○○係基於販賣之意圖而販
    入安非他命，起訴書雖引用犯同條例第5條第2項之罪，然業
    經蒞庭檢察官於94年3月31日原審法院審理期日當庭更正變
    更起訴法條為同條例第4條第2項之販賣第二級毒品罪）。
二、公訴人認為被告甲○○涉有與被告丙○○共同販賣第二級毒
    品安非他命犯行，無非係憑被告甲○○於警詢、檢察官初次
    訊問時均坦承：安非他命是伊向綽號「吳董」所購得，92
    年8月20日19時許「吳董」打電話給伊說「快下土城交流道
    」，且問伊人到那了，伊說有事來不及到場毒品交易，所以
    伊請「吳董」打0000000000號給北哥（丙○○）讓他替伊完
    成毒品交易。伊與「吳董」在電話中言明1公斤安毒售價50
    萬元，但當日是丙○○出面與「吳董」交易，伊不知道丙○○交給「吳董」多少錢等語，及核與被告丙○○在警詢時供
    稱：伊是受甲○○所託在板橋市○○路○段路旁接取安非他
    命1 大包，甲○○叫伊拿到前述查獲地他自己要處理，伊只
    知道是向南部一名綽號「阿龍」之人所取得等語之情節互核
    相符、暨證人戊○○於偵查中證稱：監聽被告丙○○之電話
    ，得知被告丙○○有一批毒品將近一公近進來，渠等跟縱丙○○到篤行路3段79之5號4樓，當時渠跟著甲○○進去，進
    去時他右手邊有一個門，有一張桌子，丙○○坐在大都個位
    子，桌上有一公斤安非他命等語（偵查卷第96頁反面）等執
    為論據，訊據被告甲○○固於警詢、檢察官初次訊間及原審
    羈押訊問時坦稱：扣案之安非他命是伊向綽號「吳董」所購
    得，92年8月20日19時許「吳董」打電話給伊說「快下土城
    交流道」，且問伊人到那了，伊說有事來不及到場毒品交易
    ，所以伊請「吳董」打0000000000號給北哥（丙○○）讓他
    替伊完成毒品交易。伊與「吳董」在電話中言明1公斤安毒
    售價50萬元，但當日是丙○○出面與「吳董」交易，伊不知
    道丙○○交給「吳董」多少錢等情不諱，然被告甲○○嗣於
    檢察官偵查訊問、原審及本院審理中再再均否認與綽號「吳
    董」之人販入扣案之安非他命等語，辯稱：扣案安非他命是
    丙○○買的，伊是因丙○○有對伊做出懇求的動作，且他在
    假釋中，而他的同居人懷孕7個月，也到了現場，淚如雨下
    ，伊在警詢時才會承認扣案物是伊的，替他擔下這個罪等語
    。
三、按犯罪事實應依證據認定之，無證據不得認定其犯罪事實；
    又被告之自白與事實相符者，得為證據，被告或共犯之自白
    ，不得作為有罪判決之唯一證據，仍應調查其他必要之證據
    ，以察其是否與事實相符，刑事訴訟法第154條第2項、第15
    6條第1項、第2項分別定有明文。又認定犯罪事實所憑之證
    據，雖不以直接證據為限，間接證據亦包括在內；然無論直
    接或間接證據，其為訴訟上之證明，須於通常一般之人均不
    致於有所懷疑，而得確信其為真實之程度者，始得據之為有
    罪之認定，倘其證明尚未達到此一程度，而有合理性懷疑之
    存在，無從為有罪之確信時，自應為被告無罪之判決，最高
    法院76年度台上字第4986號判例意旨亦可參照。本院經查：
  (一)檢察官所指本案通訊監聽之錄音光碟中，被告丙○○於案發
    當時所使用之0000000000號行動電話，與該某男子之行動電
    話之通聯紀錄，計有92年8月18日18時31分38秒、92年8月20
    日19時28分54秒及同月日20時6分等3通，其監聽譯文內容對
    話中之某男子即謂「吳董」之人，經即係證人乙○○，業據
    證人即共同被告丙○○自承：其與某男子之談話，該某男子
    即為乙○○等語（本院卷第174頁），復經本院將被告丙○○及證人乙○○法務部調查局鑑定聲紋後，上開監聽譯文內
    所載之被告丙○○及「某男子」，確為被告丙○○及證人乙○○，亦有法務部調查局公函及聲紋鑑定書2份在卷可稽（
    本院卷第267至274，306至312頁），是以共同被告丙○○事
    後再否認翻稱因與乙○○曾有投資合夥事業發生糾紛，故為
    誣陷乙○○，該某男子並非乙○○及證人乙○○於本院稱證
    稱伊非該某男子云云，均屬推卸之詞，不足採信。則共同被
    告丙○○於警詢時陳稱：伊是受甲○○所託在板橋市○○路
    ○段路旁接取安非他命1 大包，甲○○叫伊拿到前述查獲地
    他自己要處理，伊只知道是向南部一名綽號「阿龍」之人所
    取得云云，自非屬實相符。
  (二)又依上開被告丙○○於案發當時所使用之0000000000號行動
    電話，與該某男子（即乙○○）之行動電話之3通聯紀錄之
    對話內容譯文（原審卷一第181至187頁）
  (1)監聽時間：八月十八日十八時三十一分三十八秒
    丙○○：（電話接通聲）喂！
    某男子（即乙○○）：怎樣？
    丙○○：可以了吧！
    某男子：嗯！
    丙○○：那個，你那邊喔，你那邊如果有人需要這個東西要拿
            去喔，「米仔」那兒，我這邊也可以提供一些，沒
            關係啊。
    某男子：不用啦！我這邊還很多！
    丙○○：喔，這樣啊，我知道了。
    某男子：嗯！不是啦，你聽懂了嗎？
    丙○○：我知道啦！我知道啦！
    某男子：那個拿來時就是整個的啊，這邊再拿兩個出去。
    丙○○：喔．．好啊
    某男子：啊，那個我去看一下就對了，剛剛那個，「石頭」那
            個啊，我才剛才從那邊出來而已啊．．．
    丙○○：啊。
    某男子：行不通啦！
    丙○○：啊。
    某男子：怎麼說行不通呢，他昨晚拿給我的那個啊，跟那個
            不相同啊。
    丙○○：是喔！
    某男子：行不通啦！幹你娘，他說明天要再拿給我看，我跟
            他應一句說好啊好啊．啊，那個我會發落，我會發
            落，讓你．．．
    丙○○：好啊！
    某男子：啊，我老大出來，可能我今天和明天會比較忙。
    丙○○：好啦。
    某男子：好。
  (2)監聽時間：八月二十日十九時二十八分五十四秒
    某男子（即乙○○）：（電話接通聲）喂！「順仔」嗎？
    丙○○：對。
    某男子：你好，我要到了喔。
    丙○○：要到了喔？
    某男子：是，我已經下來了。
    丙○○：這樣喔？好，好，好
    某男子：等一下，我到那邊時再打電話給你。
    丙○○：喔，好，你再打電話給我，因為我現在人在新莊
            ，我再趕過去。
    某男子：這樣喔，我馬上就到了耶！
    丙○○：你開慢一點。
    某男子：你差不多還要多久可以到那？
    丙○○：嗯！差不多半個小時。
    某男子：阿娘喂，這樣啊！
    丙○○：我不知道吳仔你今天這麼快就到！
    某男子：對呀，就是順順的開啊。
    丙○○：這樣啊．．
    某男子：你盡量快一點啦，，嗯，你也是知道的嘛．．
    丙○○：喔，好，我了解。
  (3)監聽時間：八月二十日二十點六分
    某男子：（電話接通聲）喂！
    丙○○：喂！損失慘重．．．
    某男子：怎麼了？
    丙○○：說來話長．．．就是袋口不緊（笑聲）．．
    某男子：袋口沒弄緊？我實在是會昏倒。
    丙○○：我跟你講，你嘛也用個袋子裝一下，就只用報紙弄
            一弄、捲一捲，我拿起來就走走走．．
    某男子：你是有晃來晃去嗎？
    丙○○：沒有啊！我沒晃啊，我是要整個拿起來，想把報紙丟
            掉，因為用報紙包起來反而不好，我就要把報紙弄掉
            ．．結果「嘩」．．．損失慘重。
    某男子：這樣啊。
    丙○○：對啊，我是有重新撿起來，但沒辦法．．．
    某男子：有的真的是沒辦法撿，我知道．．．
    丙○○：是啊，就在那裡晃啊晃，喔！真的是．．．
    某男子：不小心就對了。就是袋口沒封．．．這樣我知道了。
    丙○○：我實在真的是．．．（苦笑），我現在再去打．．．
    某男子：那個包住著．．，
    丙○○：要像我之前那樣，就是用一件衣服，帶一個袋子，這
            樣多方便，那時我本來要找人拿個袋子，但沒拿到．
            ．．就這樣走啊走．．．我想用報紙包著是多餘的
            ，要把報紙丟掉．．．「扣！」，就ㄎ一ㄤㄎ一ㄤ
            叫，真的ㄎ一ㄤㄎ一ㄤ叫。
    某男子：嗯！你拿多少給他？
    丙○○：五！
    某男子：五千？
    丙○○：啊．．．我先拿十一，啊五千！
    某男子：好！這樣我知道了。
    丙○○：好！跟你講一下，
    某男子：明天早上，時間來得及就好了。
    丙○○：嗯．．好啦，我知道了。
    某男子：好，你趕快去發落。
    被告丙○○此部分此部分監聽錄音光碟業經原審勘驗屬實載
    明筆錄在卷可稽，（原審卷一第181至187頁），並有臺灣板
    橋地方法院檢察署通訊監察書、該監聽錄音光碟在卷可佐（
    原審卷二第105至109頁），復為證人共同被告丙○○自承屬
    實。以上開警察機關之92年8月18日18時31分38秒之監聽譯
    文內容，依被告丙○○與證人乙○○之對話時之態度，及證
    人即共同被告丙○○於本院陳稱：伊與乙○○早在泰源監獄
    執行時，即已認識（本院卷第245頁），證人乙○○於本院
    證稱：被告丙○○均稱伊為「兄呀」，伊都稱丙○○為「北
    仔」等語（本院卷第244頁），均可證明渠2人間早已熟識許
    久，證人乙○○已有與被告丙○○聯絡之管道，當可自行與
    被告丙○○取得聯繫，又何須如公訴意旨所稱：「於被告甲○○與乙○○交易毒品安非他命時，適因甲○○另有要事來
    不及至該處，遂將丙○○之行動電話號碼0000000000號告知
    綽號「吳董」之人，請「吳董」與丙○○聯絡碰面之事宜」
    云云，況且，證人即共同被告丙○○於本院審理中坦承：該
    包安非他命為伊所有等語（本院卷第245頁），-故公訴人認
    為本件扣案之安非他命係被告甲○○向綽號「吳董」之人即
    乙○○所販入之指訴是否屬實，甚有疑竇。
  (三)扣案之安非他命一大包白色結晶體，經送內政部警政署刑事
    警察局以呈色試驗法、氣相層析質譜分析法及核磁共振分析
    法鑑驗結果，均檢出有第二級毒品甲基安非他命成分，純度
    約85.5%，實際毛重976.12公克，淨重960.33公克，取0.12
    公克鑑驗用罄，餘960.21公克，有該局92年9月17日刑鑑字
    0000000000號鑑驗通知書1紙在卷可稽（偵查卷第88頁），
    而該一大包安非他命確係被告丙○○於於92年8月20日下午7
    時20分許，以其所有之0000000000號行動電話與綽號「吳董
    」之乙○○約明在臺北縣板橋市○○路○段路旁，向乙○○
    取得1公斤之第二級毒品安非他命，即攜往其位於臺北縣板
    橋市○○路○段79之5號4樓租屋處，返回途中因毒品包裝紙
    破裂，該毒品安非他命曾少許散落於地，故於查獲時未滿1
    公斤等情，亦為被告丙○○偵查、原審（偵查卷第33反面、
    原審卷一第85、97頁），其於偵查中即供陳：他（乙○○）
    拿1公斤安非他命給我等語（偵查卷第33面反面），於本院
    審理中坦承：該包安非他命為伊所有等語（本院卷第245頁
    ），證人即本件查獲之警員戊○○於偵查中證稱：監聽被告
    丙○○之電話，得知被告丙○○有一批毒品將近一公近進來
    ，渠等跟蹤丙○○到篤行路3段79之5號4樓，當時渠跟著甲○○進去，進去時他右手邊有一個門，有一張桌子，丙○○
    坐在那個桌子上，桌上有一公斤安非他命等語（偵查卷第96
    頁反面），證人戊○○於本院又證稱：被告丙○○之外號為
    「北哥」，伊等是依獲另案毒品案件之監聽對象與本案被告
    丙○○毒品案件相關連而查本件，根據通聯記錄及線報得知
    被告丙○○販賣毒品量很多，並無監聽到有被告甲○○之電
    話等語（本院卷第239頁），證人即本件承辦員警丁○○於
    本院證稱：當時監聽對象是「北哥」，「北哥」就是被告丙○○等語（本院卷第241頁），顯見被告丙○○當時即因涉
    有販賣毒品嫌疑，早已持續受警察機關監聽掌控其行蹤之中
    ，而共同被告丙○○向乙○○所取得之安非他命量數確為1
    公斤，又核與警察機關事前所掌握被告丙○○購入一公斤之
    毒品數量之情資相互吻合，顯然扣案之毒品安非他命應係共
    同被告丙○○向乙○○所購得無疑，換言之，扣案之該一大
    包安非他命應係共同被告丙○○直接向乙○○販入而取得，
    並非由被告甲○○與乙○○交易販入後委由被告丙○○出面
    向乙○○取得，亦堪認定。否則，若係被告甲○○向乙○○
    所販入，僅因乙○○交付該批安非他命時，適被告甲○○另
    有事情無法前往取毒，於92年8月20日下午7時許，始臨時委
    由共同被告丙○○前往與乙○○交易毒品安非他命，本案之
    查獲員警又豈會事前即得知共同被告丙○○交易毒品之確切
    時間、地點及毒品安非他命之數量，準此，再再均適足以證
    明扣案之毒品安非他命並非被告甲○○向乙○○所販入至為
    明顯。
  (四)再者，本件查獲扣案毒品安非他命之處所即臺北縣板橋市○○路○段79之5號4樓，為共同被告丙○○所承租，查獲前後
    ，被告丙○○適正搬遷至臺北縣新莊市○○路○段1號11樓，
    搬遷期間，將該處鑰匙交付予被告丙○○，並委由被告甲○○幫助搬遷，斯時，被告甲○○並未居住於臺北縣板橋市○○路○段79之5號4樓等情，亦據證人即共同被告丙○○陳述
    屬實（本院卷第246頁），並經查獲員警即證人戊○○於本
    院結證無訛（本院卷第239頁），亦核與被告丙○○所辯：
    當時丙○○接到那包扣案的安非他命之後回到板橋篤行路住
    處樓下沒有鑰匙沒有辦法上樓，丙○○打電話給伊，叫伊趕
    快回去幫他開門，伊到了之後才知道那包東西是安非他命…
    …，當時丙○○在搬家伊去幫忙，要往返新莊與板橋之間，
    所以丙○○才將鑰匙交給伊，伊並沒有跟他住在一起等語，
    （本院卷第246頁），又再參以員警查獲本件共同被告丙○○關於販賣毒品之過程，依據證人戊○○證稱：「當時我們
    先到板橋市○○路的房子，後來丙○○說他現在在搬家到新
    莊，所以我們又到新莊中山路去搜索丙○○的房子。當天我
    帶班分從兩組，樓下的幹員包括我在內都在現場埋伏，我們
    看到曲紹琨開一部豐田汽車先停在路旁，曲紹琨當時並沒有
    下車又開走再回來，我們是等到曲紹琨上樓的時候，我們才
    一起將丙○○及曲紹琨逮捕」（本院卷第238頁），其於偵
    查中證稱：監聽被告丙○○之電話，得知被告丙○○有一批
    毒品將近一公近進來，渠等跟縱丙○○到篤行路3段79之5號
    4樓，當時渠跟著甲○○進去，進去時他右手邊有一個門，
    有一張桌子，丙○○坐在大都個位子，桌上有一公斤安非他
    命等語（偵查卷第96頁反面），則被告甲○○出現在查獲毒
    品之現場，純屬偶然之狀況，而本件扣案之安非他命既為共
    同被告丙○○自行與乙○○交易所購得，而其販入毒品安非
    他命後即返回上租屋處所，迄員警查獲為止，並無其他積極
    證據證明被告甲○○與共同被告丙○○間就關於被告丙○○
    意圖營利販入毒品安非他命行為時之事前有何犯意聯絡及行
    為分擔之事證。
  (五)被告甲○○雖於警詢、檢察官初次訊問及原審羈押訊問時均
    坦承：安非他命是伊向綽號「吳董」所購得，92年8月20日
    19時許「吳董」打電話給伊說「快下土城交流道」，且問伊
    人到那了，伊說有事來不及到場毒品交易，所以伊請「吳董
    」打0000000000號給北哥（丙○○）讓他替伊完成毒品交易
    。伊與「吳董」在電話中言明1公斤安毒售價50萬元，但當
    日是丙○○出面與「吳董」交易，伊不知道丙○○交給「吳
    董」多少錢云云，故亦核與共同被告丙○○於警詢、偵查、
    原審所陳扣案之安非他命係被告甲○○所買入云云相符，然
    被告甲○○此部分之自白係屬迴護頂替被告丙○○之說詞，
    已據被告甲○○陳述在卷，依當時查獲被告甲○○與共同被
    告丙○○時，迭至警局詢問之階段，彼等2人非事勾串之機
    會，況且，證人即員警丁○○於本院證稱：「依照我們辦案
    的習慣，我們在詢問之前都會先瞭解案情，先跟被告口頭交
    談，當時曲紹琨就已經先承認說扣案的安非他命是他所有。
    我交談的時候就有向曲紹琨質疑這件事情，因為我們已經查
    獲丙○○，並且知道北哥就是丙○○並不是曲紹琨」等語（
    本院卷第242頁），是以於被告甲○○於查獲後自承該批毒
    品安非他命為其向綽號「吳董」之人所販入時，即與本件查
    獲員警依其等事前掌握係共同被告丙○○獨自取得扣案之毒
    品安非他命之情資及現場查獲毒品安非他命之情況不符，查
    獲員警已有所懷疑被告甲○○是否迴護頂替共同被告丙○○
    ，故於被告甲○○自承該批毒品安非他命為其向綽號「吳董
    」之人所販入時，立即遭受員警質疑所述自白是否確實，從
    而，被告甲○○自白該毒品安非他命由其向綽號「吳董」之
    人即乙○○買入等部分，實與事實不符，自難採為證據而遽
    以推測疑制之方法，認為被告甲○○有販賣毒品安非他命之
    行為。
  (六)刑事訴訟法第161條第1項規定：檢察官就被告犯罪事實，應
    負舉證責任，並指出證明之方法。因此，檢察官對於起訴之
    犯罪事實，應負提出證據及說服之實質舉證責任。倘其所提
    出之證據，不足為被告有罪之積極證明，或其闡明之證明方
    法，無從說服法官以形成被告有罪之心證，基於無罪推定之
    原則，自應為被告無罪判決之諭知。檢察官未提出適合於證
    明犯罪事實之積極證據，並闡明其證據方法與待證事實之關
    係。本院對於卷內訴訟資料，逐一剖析，參互審酌，仍無從
    獲得被告甲○○與共同被告丙○○成立共同販賣第二級毒品
    安非他命罪嫌之確切心證，自應為被告甲○○就販賣第二級
    毒品安非他命部分為無罪之諭知，以昭平允。
四、原審未察，據以對被告甲○○販賣第二級毒品部分論罪科刑
    ，尚有未洽，被告甲○○提起上訴，否認此部分犯罪為有理
    由，，自應由本院將原判決關於被告甲○○販賣第二級毒品
    安非他命部分撤銷予以改判，另為被告甲○○無罪之諭知。
五、至於被告甲○○是否涉及刑法第164條頂替罪、證人乙○○
    是否犯有販賣第二級毒品及偽證罪嫌，均另由管轄之檢察官
    處理。
本案經檢察官林慶宗到庭執行職務。
據上論斷，應依刑事訴訟法第369條第1項前段、第364條、第301
條第1項、第299條第1項前段，毒品危害防制條例第4條第2項、
第11條第1項、第18條第1項前段、第19條第1項，判決如主文。
本案經檢察官到庭執行職務。
中    華    民    國    95    年     5    月    25    日
                  刑事第19庭審判長法  官  宋  祺
                                  法  官  陳憲裕
                                  法  官  蔡明宏
以上正本證明與原本無異。
如不服本判決，應於收受送達後十日內向本院提出上訴書狀，其
未敘述上訴之理由者並得於提起上訴後十日內向本院補提理由書
（均須按他造當事人之人數附繕本）。
                                  書記官  陳建邦
中    華    民    國    95    年     5    月    25    日
附錄：本案論罪科刑法條全文
毒品危害防制條例第4條
製造、運輸、販賣第一級毒品者，處死刑或無期徒刑；處無期徒
刑者，得併科新臺幣 1 千萬元以下罰金。
製造、運輸、販賣第二級毒品者，處無期徒刑或 7 年以上有期徒
刑，得併科新臺幣 7 百萬元以下罰金。
製造、運輸、販賣第三級毒品者，處 5 年以上有期徒刑，得併科
新臺幣 5 百萬元以下罰金。
製造、運輸、販賣第四級毒品者，處 3 年以上 10 年以下有期徒
刑，得併科新臺幣 3 百萬元以下罰金。
製造、運輸、販賣專供製造或施用毒品之器具者，處 1 年以上 7
年以下有期徒刑，得併科新臺幣 1 百萬元以下罰金。
前五項之未遂犯罰之。
毒品危害防制條例第11條
持有第一級毒品者，處 3 年以下有期徒刑、拘役或新臺幣 5 萬
元以下罰金。
持有第二級毒品者，處 2 年以下有期徒刑、拘役或新臺幣 3 萬
元以下罰金。
持有專供製造或施用第一、二級毒品之器具者，處 1 年以下有期
徒刑、拘役或新臺幣 1 萬元以下罰金。
持有毒品達一定數量者，加重其刑至二分之一，其標準由行政院
定之。


司法院資訊處製作；財團法人民間司法改革基金會備份。
